【裁判字號】    98,消債清,57
【裁判日期】    980929
【裁判案由】    清算
【裁判全文】
臺灣桃園地方法院民事裁定                 98年度消債清字第57號
聲  請  人
即  債務人  甲○○
上列當事人聲請消費者債務清理事件，本院裁定如下：
    主  文
債務人甲○○自中華民國九十八年九月二十九日十八時起開始清
算程序。
命司法事務官進行本件清算程序。
    理  由
一、按更生方案未依消費者債務清理條例第59條、第60條規定可
    決時，除有該條例第64條規定之情形外，法院應以裁定開始
    清算程序。消費者債務清理條例第61條定有明文。又法院開
    始清算程序之裁定，應載明其年、月、日、時，並即時發生
    效力。法院裁定開始更生或清算程序後，得命司法事務官進
    行更生或清算程序；必要時，得選任律師、會計師或其他適
    當之自然人或法人一人為監督人或管理人。復為同條例第83
    條第1 項、第16條第1項所明定。
二、查本件債務人聲請更生事件，前雖經本院裁定開始更生程序
    在案，惟債務人所提出之更生方案，未能依消費者債務清理
    條例第60條規定獲得債權人會議之可決。另本件債務人自陳
    ，其每月所得為新台幣（下同）56,532元，必要支出金額卻
    高達31,650 元，然依債務人所提列之子女生活及教育費9千
    元、交通費3 千元，卻未與共同扶養義務人即聲請人配偶平
    均分擔，足見其更生方案有浮報支出；再者，就每月扶養支
    出金額6 千元部分，經本院調查後發現，債務人之父親名下
    尚有存款、於母親名下亦有不動產（參本院消債更字第132
    號卷第45至49頁），是以並無需要債務人撫養之必要，該項
    支出顯亦無理，況經本院98年8月20日上午9時詢問債務人，
    經檢視其支出必要後，債務人仍堅持無法減列上開任何支出
    ，並主張其配偶雖每月收入4 萬元以上，但仍有重病母親仍
    要照顧，無法分擔家計云云，已無更生之誠意。又債務人現
    已工作20年，往後尚有勞保年金、退休金等可期待性收入，
    若依其更生方案所示，則6 年後債務人一旦申請退休，上述
    勞保年金等勢必為其私人所得，債權人將無從要求清償，更
    加形成不公平之情事，此外，聲請人可工作年限尚有22年，
    卻不願意延長還款期限為8年，以債務人每月清償14,675 元
    計算，該更生方案無擔保債權人受償成數至多僅達33.23％
    ，顯然過低，難認更生方案之條件為公允，自無消費者債務
    清理條例第64條第1 項之情事。依前說明，本院自應裁定開
    始清算程序，並命司法事務官進行本件清算程序，爰裁定如
    主文。
中    華    民    國    98    年    9     月    29    日
              民事第三庭    法      官  張天民
上為正本係照原本作成。
本件不得抗告。
本裁定已於九十八年九月二十九日十八時公告。
中    華    民    國    98    年    9     月    29    日
                            書  記  官  崔青菁


司法院資訊處製作；財團法人民間司法改革基金會備份。
